【裁判字號】    99,審訴,153
【裁判日期】    990331
【裁判案由】    違反毒品危害防制條例
【裁判全文】
臺灣新竹地方法院刑事宣示判決筆錄     99年度審訴字第153號
公  訴  人  臺灣新竹地方法院檢察署檢察官
被      告  甲○○
指定辯護人  本院公設辯護人乙○○
上列被告因違反毒品危害防制條例案件，檢察官提起公訴（99年
度毒偵字第153 號）後，聲請改依協商程序而為判決，本院於中
華民國99年3月31日下午4時，在本院刑事第十一法庭宣示判決，
出席職員如下：
                審判長法  官  劉兆菊
                      書記官  林兆嘉
                      通  譯  呂超進
法官起立朗讀判決主文、犯罪事實要旨、處罰條文，及告以上訴
限制、期間並提出上訴狀之法院，且諭知記載其內容：
一、主  文：
    甲○○施用第一級毒品，累犯，處有期徒刑柒月；扣案之盛
    裝海洛因之夾鏈袋個、已使用過注射針筒壹支，均沒收之
    。又施用第二級毒品，累犯，處有期徒刑月；扣案之甲基
    安非他命吸食器壹組、盛裝甲基安非他命之夾鏈袋壹個，均
    沒收之。應執行有期徒刑玖月；扣案之盛裝海洛因之夾鏈袋
    個、已使用過注射針筒壹支、甲基安非他命吸食器壹組、
    盛裝甲基安非他命之夾鏈袋壹個，均沒收之。
二、犯罪事實要旨：
（一）甲○○前於民國96年間，因施用第一、二級毒品案件，經
      本院於96年3 月26日以96年度毒聲字第62號裁定送觀察、
      勒戒後，認無繼續施用毒品之傾向，於96年6 月20日執行
      完畢釋放出所，經臺灣新竹地方法院檢察署檢察官於同日
      以96年度毒偵字第630號、第827號、96年度毒偵緝字第71
      號為不起訴處分確定。
（二）甲○○(一)另於96年間，因違反職役職責軍法案件，經國防
      部北部地方軍事法院於97年2 月18日以97年度聲字第2 號
      判決判處有期徒刑1 年確定，於97年10月1 日執行完畢。
      (二)又於96年間，因違反毒品危害防制條例案件，經國防部
      北部地方軍事法院於96年11月28日以96年度訴字第283 號
      判決判處有期徒刑6 月，嗣經上訴、撤回上訴，於96年12
      月25 日 確定；又於96年間，因違反職役職責案件，經國
      防部北部地方軍事法院於96年12月11日以96年度訴字第
      277 號判決判處有期徒刑8 月，嗣經上訴、撤回上訴，於
      96年12月25日確定；又於97年間，因施用第二級毒品案件
      ，經本院於97年3 月6 日以97年度竹簡字第231 號判決判
      處有期徒刑6 月確定；前揭3 案嗣經本院於97年8 月29日
      以97年度聲字第977 號裁定定應執行刑有期徒刑1 年5 月
      確定；甫於98年4 月30日縮刑期滿執行完畢。(三)另再於96
      年間，因竊盜、妨害兵役治罪條例等案件，經本院於96年
      7 月13日以96年度訴字第374 號判決分別判處有期徒刑2
      月、2 月、2 月確定；再經本院於96年10月26日以96年度
      聲減字第272 號裁定均減為有期徒刑1 月，並定應執行刑
      有期徒刑2 月又15日確定；又於97年間，因詐欺案件，經
      臺灣臺南地方法院於97年11月28日以97年度簡字第3098號
      判決判處有期徒刑1 月又15日確定；前揭各案再經臺灣臺
      南地方法院於98年6 月8 日以98年度聲字第1065號裁定定
      應執行刑有期徒刑3 月確定，甫於98年11月7 日執行完畢
      。
（三）詎甲○○仍不知悔改，於前開觀察、勒戒執行完畢釋放後
      5年內，復基於施用第一級毒品海洛因之犯意，於99年1月
      20日上午8 時許，在其友人洪誌瑋位於新竹縣新豐鄉17鄰
      紅毛11之3 號之住處內，以將第一級毒品海洛因摻水置於
      注射針筒注射入體內之方式，非法施用第一級毒品海洛因
      1 次；另基於施用第二級毒品甲基安非他命（起訴書誤載
      為安非他命）之犯意，同於上揭時、地，以將第二級毒品
      甲基安非他命置於玻璃球吸食器內燒烤後吸取煙霧之方式
      ，非法施用第二級毒品甲基安非他命1次。嗣於99年1月20
      日上午11時35分許，為警在上址處所前查獲，當場扣得甲
      ○○所有之盛裝海洛因夾鏈袋3個、已使用過注射針筒1支
      、甲基安非他命吸食器1組及盛裝甲基安非他命殘渣袋1個
      等物；復經甲○○同意採集其尿液送驗後，結果呈可待因
      、嗎啡、安非他命、甲基安非他命等陽性反應，始悉上情
      。
（四）案經新竹縣政府警察局刑事警察大隊移送臺灣新竹地方法
      院檢察署檢察官偵查起訴後，經檢察官聲請認罪協商判決
      ，由本院合議庭裁定由受命法官獨任改依協商程序而為判
      決。
三、處罰條文：
    毒品危害防制條例第10條第1項、第2項，刑法第11條前段、
    第47條第1項、第51條第5款、第38條第1項第2款。
四、沒收：至為警所扣得之盛裝海洛因之夾鏈袋3 個、已使用過
    注射針筒1支、甲基安非他命吸食器1組及盛裝甲基安非他命
    之夾鏈袋1 個等物；均係被告甲○○所有且分別供其施用第
    一級毒品海洛因、第二級毒品甲基安非他命以及供盛裝第一
    級毒品海洛因、第二級毒品甲基安非他命所用之物，業據被
    告甲○○供承在卷（見本院卷第19頁背面），爰依刑法第38
    條第1項第2款之規定，均宣告沒收之。
五、協商判決除有刑事訴訟法第455條之4第1項第1款於本訊問程
    序終結前，被告撤銷協商合意或檢察官撤回協商聲請者；第
    2款被告協商之意思非出於自由意志者；第4款被告所犯之罪
    非第455條之2第1項所定得以協商判決者；第6款被告有其他
    較重之裁判上一罪之犯罪事實者；第7 款法院認應諭知免刑
    或免訴、不受理者情形之一，及違反同條第2 項「法院應於
    協商合意範圍內為判決；法院為協商判決所科之刑，以宣告
    緩刑或2 年以下有期徒刑、拘役或罰金為限」之規定者外，
    檢察官與被告均不得上訴。
六、如有前項得上訴之情形，得自收受宣示判決筆錄送達之日起
    10日內，向本院提出上訴書狀，上訴於第二審法院。
本案經檢察官洪期榮到庭執行職務。
中    華    民    國    99    年    3     月    31    日
                  刑事第九庭    書  記  官  林兆嘉
                                審判長法官  劉兆菊
以上筆錄正本係照原本作成。
中    華    民    國    99    年    3     月    31    日
                                書  記  官  林兆嘉
附錄本案論罪科刑法條：
毒品危害防制條例第10條
施用第一級毒品者，處6月以上5年以下有期徒刑。
施用第二級毒品者，處3年以下有期徒刑。

司法院資訊處製作；財團法人民間司法改革基金會備份。
